# 请教陈版主：关于资质挂靠的会计处理

提问人：seanfan1989 时间：2018-01-25 16:31:36
请教陈版主：一家公司A具有房地产开发资质，公司B没有该资质，就利用A公司的资质开发房地产项目，其单独以A公司的名义开立银行账户、签订开发合同，但上述账户及工程项目均不受A公司控制，仅从会计角度来看，是否需要将B公司项目的资产、银行账户等纳入公司报告？谢谢陈版主！

回答人：chenyiwei
A是独立法人，B以A的名义开展的经营活动及其财务影响应纳入A的法人财务报表中。

提问人：seanfan1989 时间：2018-02-02 17:03:30
那原来B应该享有的挂靠项目权益该如何做会计处理呢？不是股东没办法做利润分配，做合作开发处理A的收益是 0 也不符合商业逻辑......

回答人：chenyiwei
A的报表层面，将B应享有的挂靠方权益作为负债，应归属于B的收益计入损益。